臺灣士林地方法院刑事判決　　　　　　　　　　　　　九十三年度簡上字第四一號
　上　訴　人　臺灣士林地方法院檢察署檢察官
　被　　　告　甲○○
右上訴人因違反毒品危害防制條例案件，不服本院士林簡易庭中華民國九十三年二月
十八日九十三年度士簡字第一三一號第一審簡易判決（聲請簡易判決處刑案號：九十
二年度毒偵緝字第一六七號），提起上訴暨臺灣士林地方法院檢察署檢察官移請併案
審理（九十三年度毒偵字第一三三號、第二四五號），本院合議庭為第一審判決如左
：
    主  文
原判決撤銷。
甲○○連續施用第二級毒品，累犯，處有期徒刑捌月。扣案吸食器壹組沒收。
    事  實
一、甲○○前於民國八十六年間因偽造文書案件，經臺灣臺北地方法院以八十七年度
    訴字第一八三六號判決判處有期徒刑六月，經臺灣高等法院以八十九年度上訴字
    第二六二０號判決駁回上訴而確定。又曾因施用第一級、第二級毒品案件，經法
    院裁定送觀察、勒戒，認無繼續施用毒品傾向釋放後，經本院於八十七年十二月
    二十九日以八十七年度訴字第二五六號判決免刑及台灣板橋地方法院檢察署檢察
    官以八十七年度偵字第一七二七九號不起訴處分確定。復因施用第一級、第二級
    毒品案件，經法院裁定送觀察、勒戒後，認有繼續施用毒品傾向，經法院裁定令
    入戒治處所施以強制戒治一年，並由臺灣士林地方法院檢察署檢察官於八十八年
    八月三十一日以八十八年度毒偵緝字第二十四號、八十八年度偵字第五三三二號
    聲請簡易判決處刑，嗣經本院於八十九年七月三十一日以八十八年度訴字第六五
    九號判決應執行有期徒刑一年確定。甲○○所犯上揭偽造文書及施用毒品二罪，
    因分別判決確定，經法院裁定合併定應執行有期徒刑一年五月，並於九十一年三
    月七日縮短刑期假釋出監，嗣於同年月二十五日縮刑期滿，假釋未經撤銷視為執
    行完畢。詎甲○○仍不知悔改，竟基於施用第二級毒品之概括犯意，自九十二年
    三月間起至九十三年六月七日止，在臺北縣汐止市○○街五十七巷六號一樓住處
    ，以安非他命置入吸食器內燒烤吸煙方式，一星期約三次，連續施用第二級毒品
    安非他命多次，為警分別於：（一）九十二年五月二十四日中午十二時五十分許
    ，持搜索票在甲○○前址住處查獲，並扣得甲○○所有之安非他命吸食器一組。
    （二）同年十二月一日十七時許，因前開施用毒品案件（九十二年度毒偵字第七
    六０號）經台灣士林地方法院檢察署檢察官傳拘未到，認有逃匿事實發佈通緝後
    ，經警於九十二年十二月一日緝獲到案，並於同日經警採撿尿液送驗。（三）嗣
    甲○○於本案再經合法傳拘未到，認有逃匿事實發佈通緝，為警於九十三年六月
    九日十五時三十分許在臺北縣汐止市○○路六００號緝獲，同日又經警採尿送驗
    。嗣因甲○○為警所採上開尿液，經送鑑驗結果均呈安非他命類毒品陽性反應，
    始悉上情。
二、案經臺北市政府警察局南港分局報請臺灣士林地方法院檢察署檢察官偵查後聲請
    簡易判決處刑及移送併案審理。
    理  由
一、右揭事實業據被告甲○○於本院審理中坦承不諱，而被告九十二年五月二十四日
    採檢尿液檢體送驗結果，呈甲基安非他命陽性反應，分別有臺北市政府警察局南
    港分局煙毒、麻藥案件證物委驗單（九十二年度毒偵字第一六七０號卷（下稱：
    一六七０號卷）第二三頁參照）、臺北市立療養院九十二年六月五日煙毒尿液檢
    驗報告（檢體編號：刑九二００六七號，一六七０號卷第二二頁參照）、國防部
    憲兵司令部刑事鑑識中心九十二年十月一日（９２）宇鑑字第一三四一二號鑑驗
    通知書（鑑驗資料：九十二年保管字第二二五二號尿液乙瓶，一六七０號卷第一
    ０三頁參照）各一紙附卷可稽。而被告九十二年十二月一日採檢尿液檢體送驗結
    果，安非他命類藥物亦呈陽性反應，亦分別有臺北縣政府警察局汐止分局檢體編
    號對照表（九十三年度毒偵字第一三三號卷（下稱：一三三號卷）第七頁參照）
    、台灣檢驗科技股份有限公司九十二年十二月十日濫用藥物尿液檢驗報告（檢體
    編號：四六０二八號，一三三號卷第八頁參照）各一紙在卷可稽。至被告九十三
    年六月九日採檢尿液檢體送驗結果，安非他命類藥物仍呈陽性反應，有台灣檢驗
    科技股份有限公司九十三年六月十六日濫用藥物尿液檢驗報告（檢體編號：00
    00000000號）一紙在卷足憑，此外並有安非他命吸食器一組扣案可佐，
    堪認被告自白與事實相符，應可採信。又被告前後因施用毒品案件，經法院裁定
    二五六號判決免刑及臺灣板橋地方法院檢察署檢察官以八十七年度偵字第一七二
    七九號為不起訴處分確定。復再因施用毒品案件，經法院以八十八年度毒聲字第
    一六三八號裁定送觀察、勒戒，認有繼續施用毒品傾向，先經臺灣板橋地方法院
    於八十八年三月二十六日以八十八年度毒聲字第二０七一號裁定令入戒治處所施
    以強制戒治一年，嗣經該院以八十八年度毒聲字第五三六一號裁定停止戒治，所
    餘戒治期間付保護管束，復再犯施用毒品案件，經法院裁定撤銷停止戒治，令入
    戒治處所施以強制戒治，而於八十九年十一月二十七日強制戒治期滿執行完畢釋
    放（臺灣板橋地方法院檢察署檢察官以八十九年度戒毒偵字第八八六號誤為不起
    訴處分），有上開臺灣板橋地方法院檢察署八十七年度偵字第一七二七九號不起
    訴處分書（七六０號卷第五十二頁參照）、本院八十七年度訴字第二五六號判決
    書（七六０號卷第五十三頁、第八十四頁至第八十八頁參照）及臺灣高等法院被
    告全國前案紀錄表各一份存卷足參。從而，被告係於觀察、勒戒及強制戒治執行
    完畢釋放後，五年內再犯毒品危害防制條例第十條第二項之施用第二級毒品罪，
    即可認定。本件事證明確，被告犯行洵堪認定，應依法論科。
二、按毒品危害防制條例於九十二年七月九日修正公布全文三十六條，並於九十三年
    一月九日生效施行，惟按刑法第二條第一項之從新從輕原則，限於行為後法律有
    變更者，始有其適用。而連續數行為而犯同一之罪名者，以一罪論。故在連續犯
    之場合，必以連續犯之數行為均完成後，法律有變更者，始克相當；如連續犯之
    數行為跨越新舊法，其中部分行為在舊法時期，部分行為在新法施行以後，即應
    依最後行為時之法律處斷，不發生行為後法律變更問題，自無適用刑法第二條第
    一項但書之餘地（最高法院八十八年度臺上字第二０三九號判決意旨參照），被
    告自九十二年三月間起至九十三年六月七日止連續施用第二級毒品，仍應逕適用
    被告最後行為時即修正後毒品危害防制條例之規定依法訴追處罰。核被告所為，
    係犯修正後毒品危害防制條例第十條第二項之施用第二級毒品罪。其施用前之持
    有安非他命之低度行為，為施用第二級毒品之高度行為所吸收，不另論罪。被告
    先後數次施用第二級毒品安非他命之犯行，時間緊接，犯罪構成要件相同，顯均
    係基於概括犯意而反覆為之，應依刑法第五十六條連續犯規定，論以一罪，並加
    重其刑。末查被告前曾於八十六年間因偽造文書案件，經臺灣臺北地方法院判處
    有期徒刑六月，並經臺灣高等法院以八十九年度上訴字第二六二０號判決駁回上
    訴確定。後再因施用第一級、第二級毒品案件，經本院於八十九年七月三十一日
    判處連續施用第一級毒品部分有期徒刑九月，施用第二級毒品部分有期徒刑五月
    ，應執行有期徒刑一年確定。上揭偽造文書及施用毒品二罪，因分別判決確定，
    經臺灣高等法院以九十年度聲字第二二三二號裁定合併定應執行有期徒刑一年五
    月確定，並於九十一年三月二十五日執行完畢，此有臺灣高等法院被告全國前案
    紀錄表、台灣士林地方法院檢察署刑案資料查註記錄表各一份在卷可參，其受有
    期徒刑完畢後五年以內，再犯
    本件有期徒刑以上之罪，構成累犯，應依刑法第四十七條遞加重其刑，爰依法併
    遞加重之。又聲請人原聲請簡易判決處刑事實僅提及被告曾於九十二年五月二十
    一日施用第二級毒品安非他命之事實，而未敘及被告自九十二年三月間至九十三
    年六月七日止之連續施用第二級毒品安非他命犯行，然該部分事實與聲請人聲請
    簡易判決處刑之犯罪事實既具有連續犯之裁判上一罪關係，為起訴效力所及，本
    院自得併予審究。
三、原審認被告犯有施用第二級毒品罪，予以論罪科刑，固非無見，惟未及審酌被告
    九十二年五月二十一日以外之施用犯行，檢察官上訴意旨據此指摘原判決不當，
    核有理由，自應由本院將原判決予以撤銷改判。爰審酌被告有如犯罪事實欄所載
    之科刑執行情形，已有多次施用毒品前科，有台灣高等法院被告全國前案紀錄表
    、台灣士林地方法院檢察署刑案資料查註紀錄表各一份在卷可參，且經觀察、勒
    戒及強制戒治等處遇程序，仍不知戒絕，足見其已深陷毒品而難以自拔，及其犯
    罪之動機、目的、施用次數、施用毒品係戕害自己健康，並未危及他人法益，其
    犯後業已坦承犯行，態度尚稱良好等一切情狀，量處如主文所示之刑，以示懲儆
    。扣案以台灣士林地方法院檢察署九十二年度保字第二二五二號保管之安非他命
    吸食器一組，為被告所有供本案施用安非他命所用之物，業據被告供明在卷，爰
    依刑法第三十八條第一項第二款規定宣告沒收。
四、按檢察官聲請以簡易判決處刑之案件，經法院認被告所犯之罪不合刑事訴訟法第
    四百四十九條所定得以簡易判決處刑之案件者，應適用通常程序審判之，刑事訴
    訟法第四百五十二條、第四百五十一條之一第四項但書第一款分別定有明文。本
    院經審理後認被告應諭知如主文第二項所示之刑，係屬刑事訴訟法第四百五十一
    條之一第四項但書第一款之情形，自應由本院依刑事訴訟法第四百五十五條之一
    第三項之規定，準用同法第三百六十九條第一項前段之規定，將原判決撤銷，依
    同法第四百五十二條之規定，逕依通常程序為第一審判決（法院辦理刑事訴訟簡
    易程序案件應行注意事項第十四點參照），併此敘明。
五、據上論斷，應依刑事訴訟法第四百五十五條之一第一項、第三項、第三百六十九
    條第一項前段、第三百六十四條、第二百九十九條第一項前段，毒品危害防制條
    例第十條第二項，刑法第十一條前段、第五十六條、第四十七條、第三十八條第
    一項第二款，判決如主文。
本案經檢察官陳家美到庭執行職務。
中      華      民      國     九十三     年     八     月     三十    日
                                      臺灣士林地方法院刑事第二庭
                                          審判長 法  官  杜  惠  錦
                                                 法  官  張  國  棟
                                                 法  官  許  辰  舟
右正本證明與原本無異。
如不服本判決，應於判決送達後十日內，向本院提出上訴狀。
                                                 書記官  蘇  彥  宇
中　　　華　　　民　　　國　　九十三　　年　　　八　　　月　　三十　  　日
